臺灣桃園地方法院宣示判決筆錄       100年度審訴緝字第95號
公  訴  人  臺灣桃園地方法院檢察署檢察官
被      告  許嘉華
指定辯護人  本院公設辯護人陳瑞明
上列被告因違反毒品危害防制條例案件，於中華民國100 年8 月
31日下午5 時許，在本院第十法庭宣示判決，出席職員如下：
          法  官   許曉微
          書記官   林宜亭
          通  譯
法官起立朗讀判決主文、犯罪事實要旨、處罰條文、附記事項，
及告以上訴限制、期間並提出上訴狀之法院，且諭知記載其內容
：
一、主  文：
    許嘉華施用第一級毒品，處有期徒刑柒月，扣案海洛因貳包
    含袋（驗餘毛重共零點伍肆肆公克）均沒收銷燬之，注射
    針筒壹支沒收。
二、犯罪事實要旨：
    許嘉華前於民國90年間因施用毒品案件，經臺灣彰化地方法
    院（以下簡稱彰化地院）以90年度毒聲字第1124號裁定送觀
    察、勒戒後，因認無繼續施用毒品傾向，於90年4 月4 日觀
    察、勒戒執行完畢釋放出所，並經臺灣彰化地方法院檢察署
    檢察官以90年度毒偵字第1121號、第1353號為不起訴處分確
    定。復於前揭觀察、勒戒執行完畢釋放後5 年內，即於91年
    間因連續施用第一級毒品案件，經彰化地院以91年度毒聲字
    第2508號裁定送觀察、勒戒後，因認有繼續施用毒品傾向，
    經彰化地院以92年度毒聲字第46號裁定令入戒治處所施以強
    制戒治，於93年1 月6 日強制戒治執行完畢，該次連續施用
    第一級毒品犯行並經彰化地院以92年度訴字第148 號判決判
    處有期徒刑7 月確定，於93年8 月2 日縮刑期滿執行完畢（
    此紀錄已逾5 年，於本案尚不構成累犯）。詎仍未戒除毒癮
    ，復基於施用第一級毒品之犯意，於99年11月1 日晚間7 時
    許前2 至3 小時內之某時，在桃園縣中壢市○○路上某麥當
    勞速食店內，以針筒注射方式施用第一級毒品海洛因1 次。
    嗣於99年11月1 日晚間7 時許，因另案經通緝，為警在其位
    於桃園縣蘆竹鄉○○路137 號2 樓之3 居處內緝獲，並扣得
    第一級毒品海洛因2 小包（原毛重共0.55公克，驗餘毛重0.
    5443公克）及其所有供（非專供）施用毒品所用之注射針筒
    1 支，而悉上情。
三、處罰條文：
    毒品危害防制條例第10條第1 項、第18條第1 項前段，刑法
    第11條、第38條第1 項第2 款。
四、附記事項：
    按毒品危害防制條例於92年7 月9 日修正公布，自93年1 月
    9 日施行，將該第20條、第23條之保安處分程序，單純區分
    為「初犯」、「五年內再犯」及「五年後再犯」三種；依其
    立法理由之說明：「初犯」，經觀察、勒戒或強制戒治後，
    應為不起訴處分或不付審理之裁定；經觀察、勒戒或強制戒
    治執行完畢釋放後，「五年內再犯」者，因其再犯率甚高，
    原實施之觀察、勒戒及強制戒治既已無法收其實效，爰依法
    追訴或裁定交付審理。至於經觀察、勒戒或強制戒治執行完
    畢釋放後，「五年後再犯」者，前所實施之觀察、勒戒或強
    制戒治已足以遮斷其施用毒品之毒癮，為期自新及協助其斷
    除毒癮，仍適用「初犯」規定，先經觀察、勒戒或強制戒治
    之程序。從而依修正後之規定，僅限於「初犯」及「五年後
    再犯」二種情形，始應先經觀察、勒戒或強制戒治程序，不
    能逕行起訴，亦即設為施用毒品罪起訴條件之限制。但倘被
    告於五年內已再犯，經依法再為保安處分或追訴處罰者，縱
    其第三次（或第三次以上）施用毒品之時間，在初犯之保安
    處分執行完畢釋放五年以後，即非屬「五年後再犯」之情形
    ，且因前有「五年內再犯」情形，顯見其再犯率甚高，原實
    施之保安處分無法收其實效，毋庸仍予寬典處遇，而應依該
    條例第十條逕予刑罰制裁，不因其再犯之處遇僅受觀察、勒
    戒之執行，未經起訴處罰而有異（最高法院97年度台非字第
    406 號判決意旨參照）。經查，本件被告前於民國90年間因
    施用毒品案件，經彰化地院以90年度毒聲字第1124號裁定送
    觀察、勒戒後，因認無繼續施用毒品傾向，於90年4 月4 日
    觀察、勒戒執行完畢釋放出所，並經臺灣彰化地方法院檢察
    署檢察官以90年度毒偵字第1121號、第13 53 號為不起訴處
    分確定。復於前揭觀察、勒戒執行完畢釋放後5 年內之91年
    間因連續施用第一級毒品案件，經彰化地院以91年度毒聲字
    第2508號裁定送觀察、勒戒後，因認有繼續施用毒品傾向，
    經彰化地院以92年度毒聲字第46號裁定令入戒治處所施以強
    制戒治，於93年1 月6 日強制戒治執行完畢，該次連續施用
    第一級毒品犯行並經彰化地院以92年度訴字第148 號判決判
    處有期徒刑7 月確定。被告前既曾因施用毒品案件，經觀察
    、勒戒執行完畢釋放後之5 年內，已再犯施用毒品罪，本件
    所犯施用毒品之犯行，揆諸前揭說明，即非屬毒品危害防制
    條例第20條第3 項所規定之「5 年後再犯」之情形，自應依
    法追訴處刑，附此敘明。
五、協商判決除有刑事訴訟法第455 條之4 第1 項第1 款於本訊
    問程序終結前，被告撤銷協商合意或檢察官撤回協商聲請者
    ；第2 款被告協商之意思非出於自由意志者；第4 款被告所
    犯之罪非第455 條之2 第1 項所定得以協商判決者；第6 款
    被告有其他較重之裁判上一罪之犯罪事實者；第7 款法院認
    應諭知免刑或免訴、不受理者情形之一，及違反同條第2 項
    「法院應於協商合意範圍內為判決；法院為協商判決所科之
    刑，以宣告緩刑或2 年以下有期徒刑、拘役或罰金為限」之
    規定者外，不得上訴。
六、如有前述得上訴之情形，得自判決送達後10日內，向本院提
    出上訴書狀，上訴於第二審法院。
中    華    民    國    100    年    8    月    31    日
                            刑事庭法  官  許曉微
                                  書記官  林宜亭
以上正本證明與原本無異。
                                  書記官  林宜亭
中    華    民    國    100    年    8    月    31    日
附錄本案論罪科刑法條：
毒品危害防制條例第10條
施用第一級毒品者，處六月以上五年以下有期徒刑。
施用第二級毒品者，處三年以下有期徒刑。